---
title: "local bakery data analysis"
author: "Yufenyuy"
date: "`r Sys.Date()`"
output:
  pdf_document: default
  html_document:
    df_print: paged
  word_document: default
---

```{r setup, include=FALSE}
knitr::opts_chunk$set(echo = TRUE)
```

```{r}
#setwd("C:/gitrepos/ranalytics/r_data_analysis")
```

```{r setup1, include=FALSE}
readRenviron(".Renviron")
```

**Hier werden R-Packete für die Daten Manipulation bzw. Auswertung beladen**
```{r}
library(conflicted)
library(tidyverse)
library(DBI)
library(RPostgres)
library(ggplot2)
library(lubridate)
library(dplyr)
library(tidyr)
library(stringr)
```


**Erstellte Umgebung Variablen werden für die Datenbank Verbindung eingelesen**

```{r}
con <- dbConnect(
  Postgres(),
  dbname = Sys.getenv("DBNAME"),
  host = Sys.getenv("HOST"), 
  user = Sys.getenv("USER"),
  password = Sys.getenv("PASSWORD"),
  port = Sys.getenv("PORT")
)
```

**Die gezielte Daten Tabelle liegt in einer spezifisches Schema in PostgreSQL. Die Tabellen enhalten in diesem Schema werden aufgelisted und geprüft, ob die gewünschte Tabelle drin liegt**

```{r}
schema_name <- "baker_yelp_dbt_prod"

# SQL query to list tables in the given schema
tables <- dbGetQuery(con, paste0("
  SELECT table_name
  FROM information_schema.tables
  WHERE table_schema = '", schema_name, "'
    AND table_type = 'BASE TABLE';
"))

print(tables)
```

**Hier werden die Daten mittels SQL selektiert**

```{r}
product_ts <- dbGetQuery(con, "SELECT * FROM baker_yelp_dbt_prod.products_weekly_ts")
```

**Datentypen und Werte einsehen**

```{r}
str(product_ts)
```

**Statistik der Daten einsehen, um die Zentrale Tendenz und die Streuung der Daten zu verstehen.**

*Beobachtungen:*

- Die Daten wurden von mitte 2015 bis mitte 2023 gesammelt.
- Bei viele Produkte(spezial150_amt) liegt der mittleren Wert bei 0. D.H Bis zu 50% ihre Beträge liegen bei 0 Geld Einheiten(GE).
- Der minimale produzierte Betrag bei alle Produkte liegt bei 0 GE.
- Der höchste durchschnittliche produzierte Betrag über den ganzen Zeitraum ist bei dem Produkt special200_amt beobachtet und dasselbe Produkt hat der höchste produzierte Betrag unter alle Produkten.Allerding liegt sein Mittelwert bei 0 GE.
- Bei der Produkte local100_amt, local300_amt und special100_amt liegen der Mittelwert und der Durchschnitt nah beieinander.Diese weißt auf einer quasi Normal Verteilung hin spricht die Daten sind quasi gleichverteilt. 

```{r}
summary(product_ts)
```

```{r}
g1 <- product_ts %>%
  ggplot(aes(x = local100_amt)) +
  geom_histogram(fill = "blue", bins = 15) +
  xlab("Produzierte Beträge") +
  ylab("Anzahl der Beträge je klasse") +
  theme_classic() +
  ggtitle("Verteilung der beobachteten Beträge für das Produkt Local100") +
  theme(
    plot.title = element_text(hjust = 0.5)
  )
g1
```

```{r}
product_ts_long <- product_ts %>% pivot_longer(cols = ends_with("amt"), names_to = "products", values_to = "weekly_amount", names_repair = "check_unique")
```


```{r}
str(product_ts_long)
summary(product_ts_long)
```


```{r}

gplot_1 <- product_ts_long %>% 
  mutate(
    produkte = str_sub(products, 1, str_length(products) - 4)
    ) %>%
  group_by(produkte) %>%
  summarise(total_amount = sum(weekly_amount)) %>%
  ggplot(aes(x = produkte, y = total_amount)) + 
  geom_col(fill = "orange") +
  ylab("Betrag") + 
  ggtitle("Gesamt produzierter Betrag der Produkte") +
  theme_linedraw() +
  theme(
    plot.title = element_text(hjust = 0.5),
    axis.text.x = element_text(angle = 45, hjust = 1)
  )
gplot_1
```
+Aus der obige Graphic stellt sich fest, dass Special100, Special500 und local300 die höchste produzierte Beträge erzielt hatten.


```{r}

gplot_3 <- product_ts_long %>% 
  dplyr::filter(products %in% c("special100_amt","special500_amt", "local300_amt")) %>%
  mutate(
    produkte = str_sub(products, 1, str_length(products) - 4)
    ) %>%
  ggplot(aes(x = endofweek, y = weekly_amount, col = produkte )) + 
  geom_line() +
  xlab("year") +
  ylab("Betrag") + 
  ggtitle("Gesamt produzierter Betrag der Produkte") +
  theme_classic() +
  theme(
    plot.title = element_text(hjust = 0.5),
    axis.text.x = element_text(angle = 45, hjust = 1)
  )
gplot_3
```

+Vor 2020 wurde bei diesen Produkten in verschiedene Zeitabständen beobachtet.

+Ab 2020 ist bei diesen Produkten eine steigende Trend zu sehen.

+Special100 ist mit Abstand das meist produzierte Produkt, während local300 and special500 nach 2023 gegen einander konkuriet haben.



#Zeit Rheihe Analys folgt.
