---
title: "local bakery data analysis"
author: "Yufenyuy"
date: "`r Sys.Date()`"
output:
  pdf_document: default
  html_document:
    df_print: paged
  word_document: default
---

```{r setup, include=FALSE}
knitr::opts_chunk$set(echo = TRUE)
```


```{r setup1, include=FALSE}
readRenviron(".Renviron")
```

**Hier werden R-Packete für die Daten Manipulation bzw. Auswertung beladen**
```{r}
library(conflicted)
library(tidyverse)
library(DBI)
library(RPostgres)
library(ggplot2)
library(lubridate)
library(dplyr)
library(tidyr)
library(stringr)
library(fpp3)
```


**Erstellte Umgebung Variablen werden für die Datenbank Verbindung eingelesen**

```{r}
con <- dbConnect(
  Postgres(),
  dbname = Sys.getenv("DBNAME"),
  host = Sys.getenv("HOST"), 
  user = Sys.getenv("USER"),
  password = Sys.getenv("PASSWORD"),
  port = Sys.getenv("PORT")
)
```

**Die gezielte Daten Tabelle liegt in einer spezifisches Schema in PostgreSQL. Die Tabellen enhalten in diesem Schema werden aufgelisted und geprüft, ob die gewünschte Tabelle drin liegt**

```{r}
schema_name <- "baker_yelp_dbt_prod"

# SQL query to list tables in the given schema
tables <- dbGetQuery(con, paste0("
  SELECT table_name
  FROM information_schema.tables
  WHERE table_schema = '", schema_name, "'
    AND table_type = 'BASE TABLE';
"))

print(tables)
```


**Hier werden die Daten mittels SQL selektiert**
```{r}
product_ts <- dbGetQuery(con, "SELECT * FROM baker_yelp_dbt_prod.products_weekly_ts")
```


**Datentypen und Werte einsehen**
```{r}
str(product_ts)
```

**Statistik der Daten einsehen, um die Zentrale Tendenz und die Streuung der Daten zu verstehen.**
```{r}
summary(product_ts)
```
*Beobachtungen:*

- Die Daten wurden von mitte 2015 bis mitte 2023 gesammelt.
- Bei viele Produkte(spezial150_amt) liegt der mittleren Wert bei 0. D.H Bis zu 50% ihre Beträge liegen bei 0 Geld Einheiten(GE).
- Der minimale produzierte Betrag bei alle Produkte liegt bei 0 GE.
- Der höchste durchschnittliche produzierte Betrag über den ganzen Zeitraum ist bei dem Produkt special200_amt beobachtet und dasselbe Produkt hat der höchste produzierte Betrag unter alle Produkten.Allerding liegt sein Mittelwert bei 0 GE.
- Bei der Produkte local100_amt, local300_amt und special100_amt liegen der Mittelwert und der Durchschnitt nah beieinander.Diese weißt auf einer quasi Normal Verteilung hin spricht die Daten sind quasi gleichverteilt.


**Ein Histogram für das Produkt Local100_amt**
```{r}
g1 <- product_ts %>%
  ggplot(aes(x = local100_amt)) +
  geom_histogram(fill = "blue", bins = 15) +
  xlab("Produzierte Beträge") +
  ylab("Anzahl der Beträge je klasse") +
  theme_classic() +
  ggtitle("Verteilung der beobachteten Beträge für das Produkt Local100") +
  theme(
    plot.title = element_text(hjust = 0.5)
  )
g1
```

**Ein neue Datensatz wird hier erzeugt**
```{r}
product_ts_long <- product_ts %>% pivot_longer(cols = ends_with("amt"), names_to = "products", values_to = "weekly_amount", names_repair = "check_unique")
```


**Statistik der Daten einsehen.**
```{r}
summary(product_ts_long)
```

**Die produzierte Menge der Produkte werden hier verglichen**
```{r}

gplot_2 <- product_ts_long %>% 
  mutate(
    produkte = str_sub(products, 1, str_length(products) - 4)
    ) %>%
  group_by(produkte) %>%
  summarise(total_amount = sum(weekly_amount)) %>%
  ggplot(aes(x = produkte, y = total_amount)) + 
  geom_col(fill = "orange") +
  ylab("Betrag") + 
  ggtitle("Gesamt produzierter Betrag der Produkte") +
  theme_linedraw() +
  theme(
    plot.title = element_text(hjust = 0.5),
    axis.text.x = element_text(angle = 45, hjust = 1)
  )
gplot_2
```
+Aus der obige Graphic stellt sich fest, dass Special100, Special500 und local300 die höchste produzierte Beträge erzielt hatten.

**Zeitlich produzierte Menge für jedes Produkt**
```{r}

gplot_3 <- product_ts_long %>% 
  mutate(
    produkte = str_sub(products, 1, str_length(products) - 4)
    ) %>%
  ggplot(aes(x = endofweek, y = weekly_amount, col = produkte )) + 
  geom_line() +
  xlab("year") +
  ylab("Betrag") + 
  ggtitle("Gesamt produzierter Betrag alle Produkte über Zeit") +
  theme_classic() +
  theme(
    plot.title = element_text(hjust = 0.5),
    axis.text.x = element_text(angle = 45, hjust = 1)
  )
gplot_3
```
*Aus der obigen Graphik kann man sehen, dass produktionsdaten für alle Produkte zu derselben Zeiten gesammelt wurden. Es gibt Produkte, die nach 2020 in der Produktion gewachsen sind. Die steigende Produktionsmengen könnte von den Nachfrage am Markt oder die Qualität der Produkte bzw. wachsenden Kundenbasis gewesen sein. Bei viele anderen Produkte ist die Produktion nach wie vor 2020 niedrig geblieben sind.Diese könnte man als eine Niche betrachten.* 


**Zeitlich produzierte Menge für die drei meist produzierte Produkte**
```{r}
gplot_4 <- product_ts_long %>% 
  dplyr::filter(products %in% c("special100_amt","special500_amt", "local300_amt")) %>%
  mutate(
    produkte = str_sub(products, 1, str_length(products) - 4)
    ) %>%
  ggplot(aes(x = endofweek, y = weekly_amount, col = produkte )) + 
  geom_line() +
  xlab("year") +
  ylab("Betrag") + 
  ggtitle("Gesamt produzierter Betrag der besten Produkte über die Zeit") +
  theme_classic() +
  theme(
    plot.title = element_text(hjust = 0.5),
    axis.text.x = element_text(angle = 45, hjust = 1),
    legend.position = "bottom",
    legend.title = element_blank()
  )
gplot_4
```

+ Vor 2020 wurde bei diesen Produkten in verschiedene Zeitabständen beobachtet.

+ Ab 2020 ist bei diesen Produkten eine steigende Trend zu sehen.

+ Special100 ist mit Abstand das meist produzierte Produkt, während local300 and special500 nach 2023 gegen einander konkuriet haben.



## Zeitrheihe Analyse (Point Forecast sprich Durchschnitt Vorhersagen).
In Zeitrheihe Analyse geht es um Forecasting. Forecasting an Sicht ist eine *qualitative or quantitative Methode*, die historische Daten, Information oder Wissen über ein Ereignis nutzt, um *kurz, mittel oder langfristig* Werte des Ereignises vorherzusagen. Zeitrheihe Forecasting basert auf statistische oder quantitative Methode. D.h Die Prognose basierend explizit auf historische Daten, die Möglicherweise Information oder Muster über das beobachtete Ereignis beinhaltet.Dazu sind die Beobachtungen der Zeitrheihe eine Zusammensetzung von *unabhängig, identisch verteilte zufallsvariablen sprich ein White-noise prozess*. Wichtig zu wissen ist, dass eine Zeitrheihe ist Zeitabhängig. D.h Die Beobachtungen müssen mit einer Zeit Komponent gesammelt.Diese Methode ist für die Prognose von Aktienkurs, Umsatz, Verkaufs -oder Produktionszahlen usw. geeignet. Da *das Paderborner Local Bakery* wieder anstoßen möchte und möchte diese Entscheidung Datengetrieben tun, wird eine Zeitrheihe Forecast für die Produktionszahlen sein meist produziertes Produkt durchgeführt.Ziel der Zeitrheihe ist eine mindestens 6 monatige Forecast für das meist produzierte Produkt zu entwickeln. Damit könnte Local Bakery sehen wie die Produktion dieses Produkt unter Normale Umstände entwickelt hätte. Die Forcast wird die Grundlage für die Entscheidung des Markts wieder einzutreten bilden.

### Wichtige Statistiken für stationäre Zeitrheihe Analyse

Eine stationäre Zeitrheihe ist Eine mit einem konstanten mittelwert über den betrachteten Zeitraum.

1. Mittelwert: Misst die zentrale Tendenz einer Verteilung oder eine Zeitrheihe in diesem Fall.

$$U = [1/N\sum_{i=1}^N i]  ---------(1)$$

2. Varianz: Mistt die Verteilung um den Mittelwert oder zur Bestimmung der Stärke der Schwankungen vom Mittelwert.

$$V = [1/N\sum_{i=1}^N (i - U)^2]  ---------(2)$$

3. Standardabweichung: Wurzel von der Varianz.

$$S = [\sqrt{V}]  ---------(3)$$

4. Kovarianz: Zusammen mit der Korrelation erklärt die Beziehung zwischen Variablen derselben Länge. Die Beziehung kann -ve, +ve oder nicht-existnz sein. Gegeben Zwei beobachtete Ereignisse *a und b* derselben Länge. Dann ist die Kovarianz definiert als

$$C_{a,b} = 1/N\sum_{i=1}^N(a_1 -U_a)(b_i - U_b)\ -----(4)$$


$$C_{Yl} = 1/N\sum_{t=1}^{N-l}(Y_t - U_{ay})(Y_{t+1} - U_{by})\ -----(4.1)\\$$
Für eine Zeitrheihe mit gerade Länge wobei *l* die Anzahl der Verschiebung benötigt um die Kovarianz zu berechnen.Dies hilft dabei die Zeitrheihe Linearische flexible darzustellen. Wenn l=0, dann ist die Zeitrheihe noch nicht verschoben. Es ist wichtig zu merken, dass es Korrelation in der Zeitrheihe für all *l<=N/4*, deswegen die Division durch *N* statt *N-l* in (4.1).

Die Interpretation der Kovarianz Werte sin wie folgt zu interpretieren,

$$C_{a,b} = 0\ d.h\ keine\ Korrelation\ zwischen\ a\ und\ b.$$


$$C_{a,b} < 0,\ d.h\ eine\ negative\ Korrelation\ zwischen\ a\ und\ b.$$

$$C_{a,b} > 0,\ d.h\ eine\ positive\ Korrelation\ zwischen\ a\ und\ b.$$


5. Korrelation: Diese ergibt sich aus der Kovarianz. 

- Ein Wert Nah -1 zeigt eine Starke negative Beziehung zwischen a und b.

- Ein Wert um die 0 zeigt keine Beziehung zwischen a und b.

- Ein Wert Nah 1 zeigt eine Starke positive Beziehung zwischen a und b.

6. Autokorrelation Koeffizient: Diese ergibt sich aus der Kovrianz und Standabweichung von den gemessene Variablen.*Autokorrelation* in Zeitrheihen beschreibt die *Korrelation der Zeitrheihe mit sich selbst*.Meitens wird die Autokorrelation der Zeitrheihe für verschieden *Große l* berechnet und auf einer *Korrelogram* visualisiert. Betrachte a(die Zeitrheihe) und b(Verschiebung der Zeitrheihe), dann ist die diese Koffizient wie folgt berechnet:

$$y_{a,b} = C_{a,b}/S_a * S_b\ mit -1\leq Y_{a,b}\leq 1\ ------(5)$$

7. White Noise:
Diese ist eine Zeitrheihe mit folgende Eigenschaften

- Die Werte sind unabhängig identisch verteilt.
- Der Mittelwert ist null (0).
- Die Varianz ist Konstant.
- Es liegt keine Korrelation vor.


Gegeben Zeitabhängige Werte oder eine Zeitrheihe kann an Hand der Korrelogram geprüft werden, ob die Zeitrheihe einen *White Noise*. Falls die Zeitrheihe ein *White Noise prozess* ist, dann *müssen* 95% alle Korrelation Koeffiziente innerhalb den Signifikanz Bereich auf dem Korrelogram. Anders gesagt, es muss maximal 5% alle Korrelation Koefiziente außerhalb der Signifikan Bereich liegen. White Noise ist ein wichtiges Konzept in der Zeitrheihe Analyse.    

**Ein geeignetes Objekt für Zeitrheihe Analyse wird hier erzeugt. Diese ist für die meist produzierten Produkte**
```{r}
products <- product_ts_long %>% 
  dplyr::filter(year(endofweek) %in% c(2020, 2021, 2022, 2023) & products %in% c("special100_amt","special500_amt", "local300_amt")) %>% 
  arrange(desc(endofweek)) %>% 
  mutate(weekly = yearweek(endofweek)) 
products
```

**Die schlüssel sowie das Index der Zeitrheihen werden hier definiert. Der Schlüssel bestimmt eine Zeile eindeutigt.**
```{r}
local_bakery_production_ts <- products |> as_tsibble(index = weekly, key = c(products))
local_bakery_production_ts
```

**Der Kopt der Rheihen anschauen. Da sieht man, dass es sich um wöchenliche Zeitrheihen handelt.**
```{r}
local_bakery_production_ts
```

**Zeitrheihen für die meist produzierte Produkte graphisch darstellen.**
```{r}
local_bakery_production_ts %>%
  ggplot(aes(x = weekly)) +
  geom_line(aes(y = weekly_amount, color = products)) +
  labs(x = "Wochen",y = "Produzierter Betrag (GE)", title = "Zeitrheihen für die meist produzierte Produkte") +
  theme_classic() + 
  theme(
    plot.title = element_text(hjust = 0.5),
    axis.text.x = element_text(angle = 45, hjust = 1),
    legend.position = "bottom",
    legend.title = element_blank()
  )
```


### Stationarität in Zeitrheihen Analyse

Die Stationarität ist ein wichtiges Konzept in statistische Zeitrheihe Analyse. Es gibt viele statistische Methode, die für Zeitrheihe Forecasting geeignet sind. Unter anderen sind MA, AR, ETS, Tbats, Theta, ARMA, ARIMA uws. Jedoch ist ARIMA(Auto Regresive Integrated Moving Averag) die gängige Methode, die oft verwendet wird, vor allen wenn die Zeitrheihe Stationär. Da die aktuelle Zeitrheihe nicht Stationär ist, wird diese erst mal transformiert sodass sie die Bedingungen eine Stationäre Zeitrheihe erfüllt. Dannach wird ARIMA benutzt um geeignete Werte für die Forecasting zu bestimmen. Zur Bestimmung die Beste Methode für die Forecasting wird die itarative Box-Jenkins Methode verwendet.

Eine Zeitrheihe ist stationär, wenn die folgende Bedingungen erfüllt sind.

+ Die Erwartungswert von der Prognose der Zeitrheihe ist gleich der aktuelle Mittelwert.
+ Die Varianz der Zeitrheihe nach der Prognose bleibt unverändert.
+ Die Kovarianz der Zeitrheihe mit Verschiebung gleich die Autokorrelation Koeffizient der 

### Analyse der Zeitrheihe

**Zeitrheihe für das meist produzierten produkt 
```{r}
special100 <- local_bakery_production_ts[local_bakery_production_ts$products == "special100_amt",]
```

**Visuelle Beobachtung der Zeitrheihe**
```{r}
special100 %>%
  ggplot(aes(x = weekly)) +
  geom_line(aes(y = weekly_amount), color = "blue") +
  geom_point(aes(y = weekly_amount), color = "black") +
  labs(y = "Produzierter Betrag (GE)", x = "Wochen",title = "Zeitrheihen für special100") +
  theme_classic() + 
  theme(
    plot.title = element_text(hjust = 0.5),
    axis.text.x = element_text(angle = 45, hjust = 1)
  )
```
**Betrachte man die Graphik für das meist produzierte Produkt sprich special100_amt, dann kann man folgendes beobachten**

+ Die Zeitrheihe zeigt allgemein einen steigenden Trend von 2020 bis Mitte 2023, obwohl der Trend ab Ende 2022 gesunken ist.
+ Die Beobachtungen der Zeitrheihen weisen ein gewisses Maß an Züfälligkeit auf.
+ Die Variation ist steigt über die Zeit hinweg. Die Variation innerhalb 2020 ist geringer als die Variation innerhalb 2021 was wiederum geringer als die Variation innerhalb 2022 ist.
+ Es ist keine Saisonalität festgestellt.
+ Die Anzahl an Tief Punkte steigt über die Jahre. Diese könnte wegen steigende Markt Konkurenz gewesen.
+ Es gibt keine Woche ohne Beobachtung.


**Saisonalität prüfen**
```{r}
special100 %>%
  gg_season(weekly_amount, labels = "both") +
  labs(y = "Produzierter Betrag", x = "Monate", title = "Zeitrheihe auf Saisonalität graphisch prüfen") +
  theme_classic()
```

**Beobachtungen aus der Graphik für die Saisonalität**

+ Die Zeitrheihen zeigt keine Saisonalität.


**Das Korrelogram Beobachten**
```{r}
special100 %>% 
  ACF(weekly_amount, lag_max = 52) %>%
  autoplot() + 
  theme_classic()
```
**Beobachtungen aus dem Korrelogram**

+ Für lag = 0 ist der Korrelation Koeffizient (ACF) gleich eins. D.h Die Zeitrheihe ist noch nicht verschoben. Somit ist die Korrelation am Stärksten.
+ Die ACFs sind durchaus positive und sinken langsam mit steigenden lags. Diese zeigt das existierenden Trend in der Zeitrheihe.
+ Mehr als 5% den Werten liegen außerhalb dem Signifikant Bereich. D.h es liegen Korrelationen in der Zeitrheihen und somit ist die Zeitrheihen kein *White Noise* Prozess. Dies ist ein weitere Hinweis, dass die Zeitrheihe *nicht Stationär* ist.
+ Es ist auch keine Saisonalität festgestellt.


**Weitere Weg für die Prüfung der Zeitrheihen auf Trend und Saisonalität**
Der Grad oder Ordnung des Trends wird gezählt. Das Ergebnis zeigt, dass die Zeitrheihe von Ordnung eins ist. Dies bedeutet, dass die Zeitrheihe *ein mal* differenziert werden muss, um das Trend und/oder Saisonalität aus der Zeitrheihe aufzuräumen. Dieser Ansatz nennt man Differencing. Nach Differencing der Zeitrheihe muss die Zeitrheihe Stationär werden.
```{r}
union(special100 %>% 
  features(weekly_amount , unitroot_ndiffs) %>%
    mutate(check = "trend", diffs = ndiffs) %>%
    select(c(products,check, diffs)),
  special100 %>% 
  features(weekly_amount , unitroot_nsdiffs) %>%
    mutate(check = "season", diffs = nsdiffs) %>%
    select(c(products,check, diffs))
  )
```

**Da die Varianz der Zeitrheihe sich über die Zeit ändert, wird diese durch das Box-Cox Log Transformation stabilisiert**

```{r}
special100 %>% mutate(log_weekly_amount = log(weekly_amount)) -> special100_log
special100_log
```


```{r}
special100_log %>%
  ggplot(aes(x = weekly)) +
  geom_line(aes(y = log_weekly_amount), color = "blue") +
  geom_point(aes(y = log_weekly_amount), color = "black") +
  labs(y = "log(produzierter Betrag) (GE)", x = "Wochen", 
       title = "Stabilisierung der Varianz durch Box-Cox Log Transformation") +
  theme_classic() + 
  theme(
    plot.title = element_text(hjust = 0.5),
    axis.text.x = element_text(angle = 45, hjust = 1)
  ) -> log_plot 
log_plot
```

**Beobachtungen aus der log transformierte Zeitrheihe**

+ Nach der Log Transformation ist die Varianz der Zeitrheihe über die Zeit Konstant.
+ Es besteht immernoch einen Trend


Die log transformierte Zeitrheihe zeigt dass *eine Differencing* benötigt wird, um der Trend zu stabilisieren. Es besteht weiterhin keine Saisonalität.
```{r}
union(special100_log %>% 
  features(log_weekly_amount, unitroot_ndiffs) %>%
    mutate(check = "trend", diffs = ndiffs) %>%
    select(c(products,check, diffs)),
  special100_log %>% 
  features(log_weekly_amount , unitroot_nsdiffs) %>%
    mutate(check = "season", diffs = nsdiffs) %>%
    select(c(products,check, diffs))
  )
```

**Die Zeitreihe wird nun differentiert, um den Mittelwert zu stabilisieren**
```{r}
special100_log %>%
  mutate(log_diff_weekly_amount = difference(log_weekly_amount)) -> special100_log_diff
```

**Die log transformiert und differenzierte Zeitrheihe anzeigen**
Nach der Differenzierung wird der erste beobachtete Wert *NA*. Deswegen wird die Zeile aus der Analyse entfernt.
```{r}
special100_log_diff %>%
  dplyr::filter(!is.na(log_diff_weekly_amount)) %>%  
  ggplot(aes(x = weekly)) +
  geom_line(aes(y = log_diff_weekly_amount), color = "blue") +
  geom_point(aes(y = log_diff_weekly_amount), color = "black") +
  labs(y = "log(produzierter Betrag) in GE",x = "Wochen", title = "Stabilisierte Varianz und Mittelwert") +
  theme_classic() + 
  theme(
    plot.title = element_text(hjust = 0.5),
    axis.text.x = element_text(angle = 45, hjust = 1)
  ) -> log_plot 
log_plot
```

**Beobachtungen aus der log transformierte Zeitrheihe**
+ Die Zeitrheihe zeigt keinen Trend sprich der Mittelwert ist Konstant bzw. Stabil.
+ Die Variation ist Konstant bzw. Stabil
+ Es ist keine Saisonalität festgestellt.
+ Es gibt keine Woche ohne Beobachtung.


**Das Korrelogram Beobachten**
```{r}
special100_log_diff %>% 
  dplyr::filter(!is.na(log_diff_weekly_amount)) %>%
  ACF(log_diff_weekly_amount, lag_max = 15) %>%
  autoplot() + 
  theme_classic()
```
**Beobachtungen der Korrelogram**

+ Die Zeitrheihe ist Stationär, denn die ACF fällt schnell gegen *Null(0)* und weißt keine Saisonalität auf.


**Das Korrelogram Beobachten**
```{r}
special100_log_diff %>% 
  dplyr::filter(!is.na(log_diff_weekly_amount)) %>%
  gg_tsdisplay(log_diff_weekly_amount, plot_type = "partial", lag_max = 15) 
```

**Hiermit wird bestätigt dass keine Differenzierung nicht mehr benötig, um der Trend zu stabilisieren**
```{r}
union(special100_log_diff %>% 
  features(log_diff_weekly_amount, unitroot_ndiffs) %>%
    mutate(check = "trend", diffs = ndiffs) %>%
    select(c(products,check, diffs)),
  special100_log_diff %>% 
  features(log_diff_weekly_amount , unitroot_nsdiffs) %>%
    mutate(check = "season", diffs = nsdiffs) %>%
    select(c(products,check, diffs))
  )
```

**Use special100_log_diff to estimate the model using ARIMA**
```{r}
special100_log_diff %>%
  model(arima017 = ARIMA(log_diff_weekly_amount ~ pdq(0,1,7)),
        arima310 = ARIMA(log_diff_weekly_amount ~ pdq(3,1,0)),
        arima_stepwise = ARIMA(log_diff_weekly_amount),
        arima_search = ARIMA(log_diff_weekly_amount, stepwise = FALSE)
        ) -> arima_models
arima_models
```


```{r}
glance(arima_models) %>%
  arrange(AICc) %>%
  select(.model:BIC)
```


```{r}
arima_models %>%
  select(arima_search) %>%
  gg_tsresiduals()
```


```{r}
augment(arima_models) %>% 
  dplyr::filter(.model == "arima_search") %>%
  features(.innov, ljung_box, lag = 15, dof = 3)
```

```{r}
arima_models %>% 
  forecast(h = "12 months") %>%
  dplyr::filter(.model == "arima_search") %>%
  autoplot(special100_log_diff) +
  labs(x = "wochen")
```


**Use special100_log to estimate the model using ARIMA**
```{r}
special100_log %>%
  model(arima310 = ARIMA(log_weekly_amount ~ pdq(3,0,0)),
        arima_stepwise = ARIMA(log_weekly_amount),
        arima_search = ARIMA(log_weekly_amount, stepwise = FALSE)
        ) -> arima_model
arima_model
```


```{r}
glance(arima_model) %>%
  arrange(AICc) %>%
  select(.model:BIC)
```

```{r}
arima_model %>%
  select(arima_search) %>%
  gg_tsresiduals()
```


```{r}
augment(arima_model) %>% 
  dplyr::filter(.model == "arima_search") %>%
  features(.innov, ljung_box, lag = 15, dof = 1)
```

```{r}
arima_model %>% 
  forecast(h = "12 months") %>%
  dplyr::filter(.model == "arima_search") %>%
  autoplot(special100_log) +
  labs(y = "Log transformierte Beträge (GE)", x = "Wochen", title = "Log transformierte Werte + Forecast") +
  theme_classic() +
  theme(
    plot.title = element_text(hjust = 0.5),
    axis.text.x = element_text(angle = 45, hjust = 1)
  )
```

**Benchmark Model für die Forecast spezifizieren**
Diese sind wichtig gerade, wenn man wissen möchte, wie genau das entwickelte ARIMA Model im Vergleich zu den Benchmark Modelen forecasten könnte. 
```{r}
special100_fit <- special100_log %>%
  model(
    Mean = MEAN(log_weekly_amount), 
    Drift = RW(log_weekly_amount ~ drift()), 
    Naive = NAIVE(log_weekly_amount),
    Seasonal_naive = SNAIVE(log_weekly_amount)
  )
```


**Log transformierte Zeitrheihe zusammen mit der Forecast der Benchmark Modellen.**
```{r}
special100_fc <- special100_fit %>%
  forecast(h = "52 weeks")  
special100_fc %>% autoplot(special100_log, level = NULL) +
  labs(y = "Log transformierte Beträge (GE)", x = "Wochen", title = "Log transformierte Werte + Forecast der Benchmark Modellen") +
  guides(color = guide_legend(title = "Benchmark Modellen")) +
  theme_classic() +
  theme(
    plot.title = element_text(hjust = 0.5),
    axis.text.x = element_text(angle = 45, hjust = 1)
  )
```


**Die Log Transformation wird hier zurückgesetzt**
Der Blaue Teil der Linie zeigt wie der Mittelwert des produzierten Betrag für das meist produzierte Produkt in der Zukunft sich entwickeln kann. Dies entspricht den Erwartungswert nicht den tatsächlichen Wert, der in der Zukunft beobachtet wird.
```{r}
fct <- arima_model %>% 
  forecast(h = "12 months") %>%
  dplyr::filter(.model == "arima_search") %>%
  mutate(.expmean = exp(.mean))

special100_log <- special100_log %>% mutate(log_week_amount = exp(log_weekly_amount))
 
ggplot() +
  geom_line(data = special100_log, aes(x = weekly, y = log_week_amount), color = "black") +
  geom_line(data = fct, aes(x = weekly, y = .expmean), color = "blue") +
    labs(title = "Originale Zeitrheihe zusammen mit der Mittelwert Forecast",
       y = "Produzierter Betrag", x = "Wochen") +
  theme_classic()
```

**Generiere 5 mögliche Pfade, die Zukunfswerte annehmen könnte.**
```{r}
sim_paths <- arima_model %>%
  generate(h = "12 months", times = 5, bootstrap = TRUE) %>%
  dplyr::filter(.model == "arima_search") %>%
  mutate(.sim = exp(.sim))   # back-transform simulations
sim_paths
```

# Simulation mit ARIMA Model
```{r}
special100_orig <- special100_log %>%
  mutate(weekl_amount = exp(log_weekly_amount))

# Plot
ggplot() +
  geom_line(data = special100_orig, 
            aes(x = weekly, y = weekl_amount), colour = "black") +
  geom_line(data = sim_paths, 
            aes(x = weekly, y = .sim, group = .rep, colour = factor(.rep)),
            alpha = 0.8, linewidth = 0.8)  +
  labs(title = "Simulation mögliche Zukunftswerte",
       y = "Produzierter Betrag", x = "Wochen", colour = "Mögliche Pfade") +
  theme_classic() +
  theme(
    plot.title = element_text(hjust = 0.5),
    axis.text.x = element_text(angle = 45, hjust = 1)
  )
```


## Ignore from here.
**Use special100_log to estimate the model using ARIMA**
```{r}
special100_log %>%
  model(arima_season = ARIMA(log_weekly_amount ~ pdq(0,1,1) + PDQ(1,0,1, period = 52)),
        arima_noseason = ARIMA(log_weekly_amount ~ pdq(0,1,1))
        ) -> arimas
arimas
```

```{r}
glance(arimas) %>%
  arrange(AICc) %>%
  select(.model:BIC)
```

```{r}
arimas %>%
  select(arima_season) %>%
  gg_tsresiduals()
```

```{r}
augment(arimas) %>% 
  dplyr::filter(.model == "arima_season") %>%
  features(.innov, ljung_box, lag = 15, dof = 1)
```


```{r}
fct <- arimas %>% 
  forecast(h = "12 months") %>%
  dplyr::filter(.model == "arima_season") %>%
  mutate(.expmean = exp(.mean))

fct

special100_log <- special100_log %>% mutate(log_week_amount = exp(log_weekly_amount))
special100_log

ggplot() +
  geom_line(data = special100_log, aes(x = weekly, y = log_week_amount), color = "black") +
  geom_line(data = fct, aes(x = weekly, y = .expmean), color = "blue") +
    labs(title = "Original Series + Back-transformed Forecast",
       y = "Amount", x = "Time") +
  theme_classic()
```




