---
title: "local bakery data analysis"
author: "Yufenyuy"
date: "`r Sys.Date()`"
output:
  pdf_document: default
  html_document:
    df_print: paged
  word_document: default
---

```{r setup, include=FALSE}
knitr::opts_chunk$set(echo = TRUE)
```


```{r setup1, include=FALSE}
readRenviron(".Renviron")
```

**Hier werden R-Packete für die Daten Manipulation bzw. Auswertung beladen**
```{r}
library(conflicted)
library(tidyverse)
library(DBI)
library(RPostgres)
library(ggplot2)
library(lubridate)
library(dplyr)
library(tidyr)
library(stringr)
library(fpp3)
```


**Erstellte Umgebung Variablen werden für die Datenbank Verbindung eingelesen**

```{r}
con <- dbConnect(
  Postgres(),
  dbname = Sys.getenv("DBNAME"),
  host = Sys.getenv("HOST"), 
  user = Sys.getenv("USER"),
  password = Sys.getenv("PASSWORD"),
  port = Sys.getenv("PORT")
)
```

**Die gezielte Daten Tabelle liegt in einer spezifisches Schema in PostgreSQL. Die Tabellen enhalten in diesem Schema werden aufgelisted und geprüft, ob die gewünschte Tabelle drin liegt**

```{r}
schema_name <- "baker_yelp_dbt_prod"

# SQL query to list tables in the given schema
tables <- dbGetQuery(con, paste0("
  SELECT table_name
  FROM information_schema.tables
  WHERE table_schema = '", schema_name, "'
    AND table_type = 'BASE TABLE';
"))

print(tables)
```


**Hier werden die Daten mittels SQL selektiert**
```{r}
product_ts <- dbGetQuery(con, "SELECT * FROM baker_yelp_dbt_prod.products_weekly_ts")
```


**Datentypen und Werte einsehen**
```{r}
str(product_ts)
```

**Statistik der Daten einsehen, um die Zentrale Tendenz und die Streuung der Daten zu verstehen.**
```{r}
summary(product_ts)
```
*Beobachtungen:*

- Die Daten wurden von mitte 2015 bis mitte 2023 gesammelt.
- Bei viele Produkte(spezial150_amt) liegt der mittleren Wert bei 0. D.H Bis zu 50% ihre Beträge liegen bei 0 Geld Einheiten(GE).
- Der minimale produzierte Betrag bei alle Produkte liegt bei 0 GE.
- Der höchste durchschnittliche produzierte Betrag über den ganzen Zeitraum ist bei dem Produkt special200_amt beobachtet und dasselbe Produkt hat der höchste produzierte Betrag unter alle Produkten.Allerding liegt sein Mittelwert bei 0 GE.
- Bei der Produkte local100_amt, local300_amt und special100_amt liegen der Mittelwert und der Durchschnitt nah beieinander.Diese weißt auf einer quasi Normal Verteilung hin spricht die Daten sind quasi gleichverteilt.


**Ein Histogram für das Produkt Local100_amt**
```{r}
g1 <- product_ts %>%
  ggplot(aes(x = local100_amt)) +
  geom_histogram(fill = "blue", bins = 15) +
  xlab("Produzierte Beträge") +
  ylab("Anzahl der Beträge je klasse") +
  theme_classic() +
  ggtitle("Verteilung der beobachteten Beträge für das Produkt Local100") +
  theme(
    plot.title = element_text(hjust = 0.5)
  )
g1
```

**Ein neue Datensatz wird hier erzeugt**
```{r}
product_ts_long <- product_ts %>% pivot_longer(cols = ends_with("amt"), names_to = "products", values_to = "weekly_amount", names_repair = "check_unique")
```


**Statistik der Daten einsehen.**
```{r}
summary(product_ts_long)
```

**Die produzierte Menge der Produkte werden hier verglichen**
```{r}

gplot_2 <- product_ts_long %>% 
  mutate(
    produkte = str_sub(products, 1, str_length(products) - 4)
    ) %>%
  group_by(produkte) %>%
  summarise(total_amount = sum(weekly_amount)) %>%
  ggplot(aes(x = produkte, y = total_amount)) + 
  geom_col(fill = "orange") +
  ylab("Betrag") + 
  ggtitle("Gesamt produzierter Betrag der Produkte") +
  theme_linedraw() +
  theme(
    plot.title = element_text(hjust = 0.5),
    axis.text.x = element_text(angle = 45, hjust = 1)
  )
gplot_2
```
+Aus der obige Graphic stellt sich fest, dass Special100, Special500 und local300 die höchste produzierte Beträge erzielt hatten.

**Zeitlich produzierte Menge für jedes Produkt**
```{r}

gplot_3 <- product_ts_long %>% 
  mutate(
    produkte = str_sub(products, 1, str_length(products) - 4)
    ) %>%
  ggplot(aes(x = endofweek, y = weekly_amount, col = produkte )) + 
  geom_line() +
  xlab("year") +
  ylab("Betrag") + 
  ggtitle("Gesamt produzierter Betrag alle Produkte über Zeit") +
  theme_classic() +
  theme(
    plot.title = element_text(hjust = 0.5),
    axis.text.x = element_text(angle = 45, hjust = 1)
  )
gplot_3
```
*Aus der obigen Graphik kann man sehen, dass produktionsdaten für alle Produkte zu derselben Zeiten gesammelt wurden. Es gibt Produkte, die nach 2020 in der Produktion gewachsen sind. Die steigende Produktionsmengen könnte von den Nachfrage am Markt oder die Qualität der Produkte bzw. wachsenden Kundenbasis gewesen sein. Bei viele anderen Produkte ist die Produktion nach wie vor 2020 niedrig geblieben sind.Diese könnte man als eine Niche betrachten.* 


**Zeitlich produzierte Menge für die drei meist produzierte Produkte**
```{r}
gplot_4 <- product_ts_long %>% 
  dplyr::filter(products %in% c("special100_amt","special500_amt", "local300_amt")) %>%
  mutate(
    produkte = str_sub(products, 1, str_length(products) - 4)
    ) %>%
  ggplot(aes(x = endofweek, y = weekly_amount, col = produkte )) + 
  geom_line() +
  xlab("year") +
  ylab("Betrag") + 
  ggtitle("Gesamt produzierter Betrag der besten Produkte über die Zeit") +
  theme_classic() +
  theme(
    plot.title = element_text(hjust = 0.5),
    axis.text.x = element_text(angle = 45, hjust = 1),
    legend.position = "bottom",
    legend.title = element_blank()
  )
gplot_4
```

+ Vor 2020 wurde bei diesen Produkten in verschiedene Zeitabständen beobachtet.

+ Ab 2020 ist bei diesen Produkten eine steigende Trend zu sehen.

+ Special100 ist mit Abstand das meist produzierte Produkt, während local300 and special500 nach 2023 gegen einander konkuriet haben.



## Zeitrheihe Analyse (Point Forecast sprich Durchschnitt Vorhersagen).
In Zeitrheihe Analyse geht es um Forecasting. Forecasting an Sicht ist eine *qualitative or quantitative Methode*, die historische Daten, Information oder Wissen über ein Ereignis nutzt, um *kurz, mittel oder langfristig* Werte des Ereignises vorherzusagen. Zeitrheihe Forecasting basert auf statistische oder quantitative Methode. D.h Die Prognose basierend explizit auf historische Daten, die Möglicherweise Information oder Muster über das beobachtete Ereignis beinhaltet.Dazu sind die Beobachtungen der Zeitrheihe eine Zusammensetzung von *unabhängig, identisch verteilte zufallsvariablen sprich ein White-noise prozess*. Wichtig zu wissen ist, dass eine Zeitrheihe ist Zeitabhängig. D.h Die Beobachtungen müssen mit einer Zeit Komponent gesammelt.Diese Methode ist für die Prognose von Aktienkurs, Umsatz, Verkaufs -oder Produktionszahlen usw. geeignet. Da *das Paderborner Local Bakery* wieder anstoßen möchte und möchte diese Entscheidung Datengetrieben tun, wird eine Zeitrheihe Forecast für die Produktionszahlen sein meist produziertes Produkt durchgeführt.Ziel der Zeitrheihe ist eine mindestens 6 monatige Forecast für das meist produzierte Produkt zu entwickeln. Damit könnte Local Bakery sehen wie die Produktion dieses Produkt unter Normale Umstände entwickelt hätte. Die Forcast wird die Grundlage für die Entscheidung des Markts wieder einzutreten bilden.

### Wichtige Statistiken für stationäre Zeitrheihe Analyse

Eine stationäre Zeitrheihe ist Eine mit einem konstanten mittelwert über den betrachteten Zeitraum.

1. Mittelwert: Misst die zentrale Tendenz einer Verteilung oder eine Zeitrheihe in diesem Fall.

$$U = [1/N\sum_{i=1}^N i]  ---------(1)$$

2. Varianz: Mistt die Verteilung um den Mittelwert oder zur Bestimmung der Stärke der Schwankungen vom Mittelwert.

$$V = [1/N\sum_{i=1}^N (i - U)^2]  ---------(2)$$

3. Standardabweichung: Wurzel von der Varianz.

$$S = [\sqrt{V}]  ---------(3)$$

4. Kovarianz: Zusammen mit der Korrelation erklärt die Beziehung zwischen Variablen derselben Länge. Die Beziehung kann -ve, +ve oder nicht-existnz sein. Gegeben Zwei beobachtete Ereignisse *a und b* derselben Länge. Dann ist die Kovarianz definiert als

$$C_{a,b} = 1/N\sum_{i=1}^N(a_1 -U_a)(b_i - U_b)\ -----(4)$$


$$C_{Yl} = 1/N\sum_{t=1}^{N-l}(Y_t - U_{ay})(Y_{t+1} - U_{by})\ -----(4.1)\\$$
Für eine Zeitrheihe mit gerade Länge wobei *l* die Anzahl der Verschiebung benötigt um die Kovarianz zu berechnen.Dies hilft dabei die Zeitrheihe Linearische flexible darzustellen. Wenn l=0, dann ist die Zeitrheihe noch nicht verschoben. Es ist wichtig zu merken, dass es Korrelation in der Zeitrheihe für all *l<=N/4*, deswegen die Division durch *N* statt *N-l* in (4.1).

Die Interpretation der Kovarianz Werte sin wie folgt zu interpretieren,

$$C_{a,b} = 0\ d.h\ keine\ Korrelation\ zwischen\ a\ und\ b.$$


$$C_{a,b} < 0,\ d.h\ eine\ negative\ Korrelation\ zwischen\ a\ und\ b.$$

$$C_{a,b} > 0,\ d.h\ eine\ positive\ Korrelation\ zwischen\ a\ und\ b.$$


5. Korrelation: Diese ergibt sich aus der Kovarianz. 

- Ein Wert Nah -1 zeigt eine Starke negative Beziehung zwischen a und b.

- Ein Wert um die 0 zeigt keine Beziehung zwischen a und b.

- Ein Wert Nah 1 zeigt eine Starke positive Beziehung zwischen a und b.

6. Autokorrelation Koeffizient: Diese ergibt sich aus der Kovrianz und Standabweichung von den gemessene Variable. Betracht a und b, dann ist die diese Koffizient wie folgt berechnet:

$$y_{a,b} = C_{a,b}/S_a * S_b\ mit -1\leq Y_{a,b}\leq 1\ ------(5)$$

**Ein geeignetes Objekt für Zeitrheihe Analyse wird hier erzeugt. Diese ist für die meist produzierten Produkte**
```{r}
products <- product_ts_long %>% 
  dplyr::filter(year(endofweek) %in% c(2020, 2021, 2022, 2023) & products %in% c("special100_amt","special500_amt", "local300_amt")) %>% 
  arrange(desc(endofweek)) %>% 
  mutate(weekly = yearweek(endofweek)) 
products
```

**Die schlüssel sowie das Index der Zeitrheihen werden hier definiert. Der Schlüssel bestimmt eine Zeile eindeutigt.**
```{r}
local_bakery_production_ts <- products |> as_tsibble(index = weekly, key = c(products))
```

**Der Kopt der Rheihen anschauen. Da sieht man, dass es sich um wöchenliche Zeitrheihen handelt.**
```{r}
local_bakery_production_ts
```

**Zeitrheihen für die meist produzierte Produkte graphisch darstellen.**
```{r}
local_bakery_production_ts %>%
  ggplot(aes(x = weekly)) +
  geom_line(aes(y = weekly_amount, color = products)) +
  labs(title = "Zeitrheihen für die meist produzierte Produkte") +
  theme_classic() + 
  theme(
    plot.title = element_text(hjust = 0.5),
    axis.text.x = element_text(angle = 45, hjust = 1),
    legend.position = "bottom",
    legend.title = element_blank()
  )
```


### Stationarität in Zeitrheihen Analyse

Die Stationarität ist ein wichtiges Konzept in statistische Zeitrheihe Analyse. Es gibt viele statistische Methode, die für Zeitrheihe Forecasting geeignet sind. Unter anderen sind MA, AR, ETS, Tbats, Theta, ARMA, ARIMA uws. Jedoch ist ARIMA(Auto Regresive Integrated Moving Averag) die gängige Methode, die oft verwendet wird, vor allen wenn die Zeitrheihe Stationär. Da die aktuelle Zeitrheihe nicht Stationär ist, wird diese erst mal transformiert sodass sie die Bedingungen eine Stationäre Zeitrheihe erfüllt. Dannach wird ARIMA benutzt um geeignete Werte für die Forecasting zu bestimmen. Zur Bestimmung die Beste Methode für die Forecasting wird die itarative Box-Jenkins Methode verwendet.

Eine Zeitrheihe ist stationär, wenn die folgende Bedingungen erfüllt sind.

+ Die Erwartungswert von der Prognose der Zeitrheihe ist gleich der aktuelle Mittelwert.
+ Die Varianz der Zeitrheihe nach der Prognose bleibt unverändert.
+ Die Kovarianz der Zeitrheihe mit Verschiebung gleich die Autokorrelation Koeffizient der 

### Analyse der Zeitrheihe

**Visuelle Beobachtung der Zeitrheihe**

```{r}
local_bakery_production_ts[local_bakery_production_ts$products == "special100_amt",] %>%
  ggplot(aes(x = weekly)) +
  geom_line(aes(y = weekly_amount), color = "blue") +
  geom_point(aes(y = weekly_amount), color = "black") +
  labs(title = "Zeitrheihen für special100_amt") +
  theme_classic() + 
  theme(
    plot.title = element_text(hjust = 0.5),
    axis.text.x = element_text(angle = 45, hjust = 1)
  )
```
**Betrachte man die Graphik für das meist produzierte Produkt sprich special100_amt, dann kann man folgendes beobachten**

+ Die Zeitrheihe zeigt allgemein einen steigenden Trend von 2020 bis Mitte 2023, obwohl der Trend ab Ende 2022 gesunken ist.
+ Die Variation ist über die ganze Zeit ziemlich konstant bzw. gleich.
+ Es gibt keine Woche ohne Beobachtung.


```{r}
local_bakery_production_ts[local_bakery_production_ts$products == "special100_amt",] %>%
  ACF(weekly_amount) %>%
  autoplot() + labs(title="Australian beer production")
```


**Das Korrelogram Beobachten**

----Die Analyse ist noch nicht abgeschlossen----




